【裁判字號】    89,易,2065
【裁判日期】    900308
【裁判案由】    竊盜等
【裁判全文】
臺灣高雄地方法院刑事判決                        八十九年度易字第二六五號
    公  訴  人  臺灣高雄地方法院檢察署檢察官
    被      告  甲○○
右列被告因竊盜等案件，經檢察官提起公訴（八十九年度偵緝字第二八九號），本院
判決如左：
    主  文
甲○○竊盜，處有期徒刑參月，如易科罰金，以參佰元折算壹日，扣案之鑰匙壹把沒
收；又意圖為自己不法之所有，而侵占離本人所有之物，處罰金壹仟元，如易服勞役
，以參佰元折算壹日。
被訴違反槍砲彈藥刀械管制條例部分無罪。
    事  實
一、甲○○曾於民國（下同）八十五年因侵占案件，經本院判處有期徒刑八月，併宣
    告緩刑四年，並於八十七年二月十六日確定，現仍在緩刑期間內。猶不知悔改，
    竟意圖為自己不法之所有，於八十八年四月十六日下午七時許，在高雄市新興區
    ○○○街四十二號前，以自已所有之備用鑰匙一把，竊取乙○所有車牌號碼為：
    ＶＺＨ─一九八號之重型機車一部，得手後據為己有。復另行起意，於翌日上午
    七時三十分許，在上址後門，見趙建勳所有於不詳時間，在高雄市中山體育場附
    近所失竊，業已脫離趙建勳本人持有之車號為：ＹＮＬ─七一九號之輕型機車之
    車牌一塊棄置於該處，竟意圖為自己不法之所有而予以侵占入己，並將該ＹＮＬ
    ─七一九號之車牌懸掛於上開竊得之機車上使用。嗣於同年月二十七日下午四時
    三十分許，在上址前，為警查獲，並扣得上開機車、車牌及備用機車鑰匙一把。
二、案經高雄市政府警察局移送臺灣高雄地方法院檢察署檢察官偵辦起訴。
    理  由
一、右揭事實，業據被告甲○○於警、偵訊本院審理時供認不諱，核與被害人乙○於
    警訊中之陳述，、被害人趙建勳之妻丙○○於警、偵訊中之指訴情節相符，並有
    贓物領據保管收據、待保管條、車籍作業系統查詢認可資料二份附卷可稽，復有
    被告所有之備用鑰匙一把扣案可資佐證，是本案事證明確，被告犯行堪以認定。
二、核被告所為係犯刑法第三百二十條第一項竊盜罪及第三百三十七條侵占離本人持
    有之物罪。公訴意旨認被告侵占車牌部分係犯刑法第三百二十條第一項之竊盜罪
    ，容有未洽，惟起訴之社會基本事實同一，起訴法條應予變更。又被告所犯前開
    二罪，犯意各別、罪質各異，行為互殊，犯罪構成要件不同，應分論併罰；檢察
    官認係連續犯，亦有未洽。爰審酌被告犯罪之動機、目的、犯罪所生之損害並非
    重大、犯罪後之態度良好等一切情狀，分別判處如主文所示之刑，並就罰金部分
    諭知易服勞役之折算標準。再按現行刑法第四十一條業經總統於九十年一月十日
    公布，並於同年月十二日生效，因被告所犯竊盜罪部分，其最重本刑為五年以下
    有期徒刑之罪，且受有六月以下有期徒刑之宣告，依刑法第二條第一項前段規定
    之從新主義原則，應依修正後刑法第四十一條第一項之規定，就竊盜部份，諭知
    有期徒刑易科罰金之折算標準。又扣案之備用鑰匙一把，是被告所有且為供犯罪
    所用之物，業據被告供明在卷，應依刑法第三十八條第一項第二款宣告沒收。
三、公訴意旨另略以：被告未經主管機關之許可，無故持有公告管制之刀械匕首三支
    ，嗣於八十八年四月二十七日下午四時三十分許，在高雄市新興區○○○街四十
    二號前，為警當場查獲，並扣得上開匕首三把，因認被告涉有槍砲彈藥刀械管制
    條例第十四條第三項之罪嫌云云。公訴人指被告涉有上開罪嫌，無非以被告對於
    右開事實自白不諱，並有匕首三把扣案可證。惟按犯罪事實應依證據認定之，無
    證據不得推定其犯罪事實，又不能證明被告犯罪者，應諭知無罪之判決，刑事訴
    訟法第一百五十四條、第三百零一條第一項分別定有明文。又按刑事訴訟法上所
    謂認定犯罪事實之證據，係指足以認定被告確有犯罪行為之積極證據而言，如未
    能發現相當證據或證據不足以證明，自不能以推測或擬制之方法，以為裁判基礎
    ，最高法院二十九年上字第三一０五號及四十年台上字第八十六號分別著有判例
    ；再按認定不利於被告之事實，須依積極證據，苟積極證據不足為不利被告之認
    定時，即應為有利於被告之認定，更不必有何有利之證據，亦有最高法院三十年
    上字第八一六號判例可資參照。經查本件扣案之刀械三把，經本院送請高雄市政
    府警察局鑑定結果，認定：「送鑑刀械三把，經鑑驗結果，均非屬槍砲彈藥刀械
    管制條例列管之刀械」，此有高雄市政府警察局八十九年六月三十日八九高市警
    保字第三四三六０號函一份及照片三幀附卷可稽，是被告持有之扣案刀械並非屬
    公告管制之刀械，堪予認定。被告雖持有上開刀械，亦難論以違反槍砲彈藥刀械
    管制條例之犯行，此外復查無其他積極證據足認被告涉有上開被訴之犯行，依法
    應為無罪之諭知。
據上論斷，應依刑事訴訟法第二百九十九條第一項前段、第三百條、第三百零一條第
一項，刑法第二條第一項、第三百二十條第一項、第三百三十七條，修正後第四十一
條第一項、第四十二條第二項、第三十八條第一項第二款，罰金罰鍰提高標準條例第
一條前段、第二條，判決如主文。
本案經檢察官吳茂松到庭執行職務
中      華      民      國    九十      年      三      月      八      日
                                    臺灣高雄地方法院刑事第三庭
                                        法  官  李  淑  惠
右正本證明與原本無異。
如不服本判決，應於判決送達後十日內，向本院提出上訴狀。
                                        書記官  馮  欽  鳳
中      華      民      國   九十      年      三      月      八      日


司法院資訊處製作；財團法人民間司法改革基金會備份。
